【裁判字號】    89,易,1797
【裁判日期】    890712
【裁判案由】    贓物等
【裁判全文】
臺灣高雄地方法院刑事判決                        八十九年度易字第一七九七號
    公  訴  人  臺灣高雄地方法院檢察署檢察官
    被      告  己○○
    被      告  戊○○
    被      告  丁○○
右列被告因竊盜案件，經檢察官提起公訴（八十八年度偵字第二二一二四號），本院
判決如左：
    主  文
己○○共同連續竊盜，處有期徒刑壹年貳月，緩刑伍年，緩刑期內付保護管束。
戊○○共同連續竊盜，處有期徒刑拾月，緩刑肆年，緩刑期內付保護管束。
丁○○無罪。
    事  實
一、己○○曾於七十九年間因違反肅清煙毒條例案，經法院判處有期徒刑三年八月確
    定，並於八十三年一月二十二日執行完畢（未構成累犯）。
二、己○○因發現高雄市小港區○○○路三十二號三誼實業公司倉儲場地上置放安統
    實業股份有限公司（以下稱安統公司）所有之天車、電桿基樁模、鑽孔機等機具
    與機電類機具數組，竟意圖為自己不法之所有，並基於概括犯意於八十八年八月
    十七日至同年月二十一日夥同亦基於不法所有意圖之「郭坤南」不詳真實姓名年
    籍男子，復自同年月二十四日起至二十七日止，則夥同亦基於為自己不法所有竊
    盜犯意之綽號「小文」不詳姓名年籍女子，先後多次由己○○以電話僱請不知情
    之不詳姓名拖板車司機駕駛拖板貨車前往該場地，竊取安統公司所有之電桿機樁
    模、廠房基柱等機具數組，得手後均由該不知情之拖板車司機載往高雄縣鳳山市
    ○○路乙○○所經營之岡磊公司，以每公斤二．四至二．六元之價格販賣予不知
    情之乙○○。又於八十八年八月二十九日、八月三十日、九月一日承上之概括犯
    意與意圖為自己不法所有且基於概括犯意之戊○○共同以相同之手法，由己○○
    以電話僱請不知情之拖板車司機甲○○，以每日工資新台幣（以下同）一萬元之
    代價，連續前往上開場地將安統公司所有之機具組數批吊載至其拖板貨車上而竊
    取之，得手後再載至岡磊公司售予不知情之乙○○（八月二十九日、三十日）。
    己○○先後連續竊得折舊價值約三千餘萬元之機具，前後售予乙○○計得款約二
    百萬元。九月一日竊得之機具組部分則載往屏東市○○○街三十八號以共計二十
    六萬三千四百九十四元售予亦不知情之章宸銘。得款則平均朋分花用，己○○、
    戊○○各分得約四十二萬元。嗣於八十八年九月一日因己○○所僱請之司機黃焰
    燃查覺有異而報警，經警追查而循線查獲上情。
三、案經高雄市政府警察局小港分局報請台灣高雄地方法院檢察署檢察官偵查起訴。
    理  由
壹、被告己○○、戊○○部分：
一、據被告戊○○坦承右揭連續竊盜犯行不諱，被告己○○則坦供右揭八十八年八月
    二十九、三十日及九月一日與被告戊○○共同竊取安統公司所有之機樁模具等機
    具物品之竊盜犯行，惟矢口否認其餘與「郭坤南」、「阿文」共同行竊部分之事
    實，辯稱：警訊筆錄係警察自己寫的，伊沒有偷那幾次等語。然查：被告己○○
    確有於八十八年八月十七日起至同年月二十七日止分別夥同「郭坤南」、「阿文
」之不詳姓名之人以右揭方法竊取安統公司所有之電桿基椿模、機電類機具等機
    具物品，業據被告己○○於警訊中供承在卷，被告己○○並在筆錄中簽名，且証
    人乙○○於警訊亦証述稱：係自八十八年八月十七日起至八十八年八月三十日止
    計載運約四十六車次，至伊所經營之岡磊公司，由伊予以收購，每次己○○均押
    車前來等語，足見被告己○○在警訊中之右揭供述應屬可採，其事後空言否認犯
    行自係避就之詞，委無足採。又右揭失竊之機具等物品係安統公司所有而遭竊之
    情節並據証人丙○○到庭指証明確，另証人即受被告僱請於八十八年八月二十九
    日、三十日、九月一日駕駛拖板貨車前往載運竊得物品之司機甲○○亦到庭証述
    其如何受被告己○○僱請前往右址載運安統公司之機具物品等情節甚詳，此外，
    復有地磅單影本三十張附卷可稽，堪認被告前揭任意性自白核與事實相符，自堪
    採為論罪之証據。本件罪証明確，被告己○○、戊○○犯行均堪認定。
二、核被告己○○、戊○○所為均係犯刑法第三百二十條第一項之竊盜罪。被告己○○就八十八年八月十七日至同年月二十一日之竊盜犯行與「郭坤南」之不詳姓名
    男子間，就八十八年八月二十四日至同年月二十七日之竊盜犯行與綽號「阿文」
    之不詳姓名女子間，就八十八年八月二十九日、三十日、九月一日之竊盜犯行與
    被告戊○○間，均有犯意聯絡與行為分擔，為共同正犯。被告二人先後數次竊盜
    犯行時間緊接，犯罪構成要件相同，顯係基於概括犯意反覆為之，應依連續犯規
    定論以一罪，並加重其刑。爰審酌被告己○○、戊○○均見財起私慾，即起意竊
    取，足見法律道德規範感應力及自制力均甚薄弱，且所竊得財物價值非低，變價
    後並分得約四十餘萬元，惟犯後被告戊○○坦認全部犯行，被告己○○亦坦供部
    分犯情等一切情狀，分別量處如主文所示之刑。末查，被告戊○○前未曾受有期
    徒刑以上刑之宣告，被告己○○雖曾於七十九年間因違反肅清煙毒條例案，經法
    院判處有期徒刑三年八月確定，並於八十三年一月二十二日執行完畢。惟其於有
    期徒刑執行完畢後五年內未曾受有期徒刑以上刑之宣告，此均有台灣高等法院被
    告全國前案紀錄表在卷可稽。本件因一時貪念且本身自制力薄弱而觸法，其等經
    此偵審程序及刑宣告之教訓，應已知警醒而無再犯之虞，為期其等自新向上，本
    院認被告己○○、戊○○二人所宣告之刑均以暫不執行為適當，爰分別併予宣告
    緩刑五年、四年，緩刑期間並付保護管束，以勵自新。
貳、被告丁○○部分：
一、公訴意旨略以: 被告丁○○明知基樁模具、天車機械等機具一批均係己○○所竊
    得之贓物，竟仍與之共同販賣予不知情之資源回收業者乙○○、章宸銘二人，認
    被告丁○○涉犯刑法第三百四十九條第二項之罪嫌等語。
二、按犯罪事實應依證據認定之，無證據不得推定其犯罪事實。又不能證明被告犯罪
    者，應諭知無罪之判決，刑事訴訟法第一百五十四條、第三百零一條第一項分別
    定有明文。又事實之認定，應憑證據，如未能發現相當證據，或證據不足以證明
    ，自不能以推測或擬制之方法，為裁判基礎。且認定犯罪事實所憑之證據，雖不
    以直接證據為限，間接證據亦包括在內，然而無論直接證據或間接證據，其為訴
    訟上之證明，須於通常一般之人均不致有所懷疑，而得確信其為真實之程度者，
    始得據為有罪之認定，倘其證明尚未達到此一程度，而有合理之懷疑存在而無從
    使事實審法院得有罪之確信時，即應由法院為諭知被告無罪之判決（最高法院四
    十年台上字第八六號、七十六年台上字第四九八六號判例參照）。公訴意旨認被
    告涉有贓物罪嫌，係以被告丁○○有竊盜前科且與被告己○○係前夫妻關係，衡
    情應知道己○○所持有之機具組等係屬偷來之贓物，竟仍與之共同處理，顯有贓
    物之認識等語為論據。訊據被告丁○○堅詞否認有贓物罪之犯行，辯稱: 係戊○○要到一資源回收業者處收錢，伊陪他去過一次，並不知戊○○與己○○有竊盜
    他人之基樁模具，亦沒有幫忙處理贓物等語。
三、經查：（一）証人即岡磊公司負責人乙○○到庭証述稱: 丁○○伊不認識，伊只
    見過他一次，他曾與己○○、戊○○一起到過伊工廠，他只是來幫忙卸貨，伊不
    曾付錢給丁○○等語。參以被告己○○在偵查中，經檢察官訊以: 丁○○有無與
    你去乙○○那邊? 被告賴美供稱: 沒有，是戊○○邀他載他去的等語。另被告戊○○亦供述: 丁○○是伊的朋友，伊請他陪同到岡磊公司去收錢，他也完全不知
    伊竊盜情事，他也沒有收到一文錢等語。由以上被告、証人之供述，充其量亦僅
    足証被告丁○○曾與戊○○同往岡磊公司處一次，並幫忙卸貨，惟尚難証明被告
    對所幫忙卸下之貨物係贓物有認識。雖被告丁○○與被告戊○○係朋友關係，與
    己○○係前夫妻關係，但在論斷上實不能以其等間有此關係，即推斷被告丁○○
    應有贓物之認識。公訴意旨以被告丁○○與己○○係前夫妻關係，而認其應有贓
    物之認識，尚屬誤會。（二）再者，公訴意旨雖僅論述被告丁○○「共同賣予不
    知情之資源回收業者」，論罪法條則引刑法第三百四十九條第二項而未明確指訴
    係犯故買、寄藏或搬運贓物罪，惟前後對照應係指犯搬運贓物罪。惟按刑法搬運
    贓物罪之搬運行為應限縮解釋為係指搬移運送他人所持有之贓物，亦即需將贓物
    以人力或交通工具，由甲地移至乙地，移轉其場所之行為始足當之。本件被告丁○○據前述証人乙○○之証述，僅係在場「幫忙卸貨」即由車上卸下至地上之行
    為，並非將贓物搬移運送而移轉其場所之行為，核亦與搬運之構成要件有間。綜
    上所論，公訴人所舉証據尚不足以証明被告丁○○有公訴意旨所指之犯罪，本院
    復查無其他積極証據足証被告丁○○犯罪，不能証明被告犯罪，爰依法為無罪之
    諭知。
據上論斷，應依刑事訴訟法第二百九十九條第一項前段、第三百零一條第一項、刑法
第三百二十條第一項、第二十八條、第五十六條、第七十四條第一款、第二款、第九
十三條第一項、罰金罰鍰提高標準條例第一條第一項前段，判決如主文。
本案經檢察官林美靜到庭執行職務
中    華    民    國    八十九    年      七      月    十二        日
                                  臺灣高雄地方法院刑事第六庭
                                      法  官 莊崑山
右正本證明與原本無異。
如不服本判決，應於判決送達後十    ，向本院提出上訴狀。
                                      書記官 龔  能
中    華    民    國    八十九    年      七      月        十二        日


司法院資訊處製作；財團法人民間司法改革基金會備份。
